【裁判字號】    89,上訴,79
【裁判日期】    890711
【裁判案由】    違反毒品危害防制條例
【裁判全文】
臺灣高等法院花蓮分院刑事判決            八十九年度上訴字第七九號
    上訴人即被告  甲○○
    選任  辯護人  郭重鑾
右列上訴人因違反毒品危害防制條例案件，不服臺灣台東地方法院八十八年度訴字第
一八四號中華民國八十九年一月二十日第一審判決，（起訴案號：臺灣台東地方法院
檢察署八十七年度偵字第三０九四號），提起上訴，本院判決如左：
      主  文
上訴駁回。
    事  實
一甲○○基於非法販賣第二級毒品安非他命營利之概括犯意，先於民國（下同）八十
  七年九月間某日，在台東市○○路某遊場內，以新台幣( 下同 )五千元之價格販
  賣安非他命一小包予乙○○，再於八十七年十一月一日八時三十分許，在台東市○
  ○路二十四巷口，以三千元價格販賣安非他命一小包予乙○○（上開二次販賣予乙
  ○○之安非他命均係由甲○○在台東市向陳智霖分別以五千元、三千元購得後，均
  由甲○○從中抽取一部分供已吸用），嗣為警查獲，甲○○並供出其所販賣之毒品
  來源係向陳智霖購得，警方因而破獲陳智霖販賣第二級毒品安非他命。
二案經台東縣警察局移送臺灣台東地方法院檢察署檢察官偵查起訴。
    理  由
一訊據被告甲○○對於右揭犯罪事實，除辯稱伊係替乙○○調貨，並未從中賺取金錢
  價差而非屬販賣外，餘皆坦承不諱，經查：被告上開自白核與乙○○在原審之供述
  及在本院以證人身分具結後供述情節相符（見原審八十八年九月二十九日訊問筆錄
  及本院八十九年五月三十日訊問筆錄）本件雖由乙○○出面向被告甲○○洽購安非
  他命，再由被告甲○○轉向陳智霖購得，並由被告向乙○○取得安非他命之對價及
  交付安非他命予乙○○，被告甲○○二次均從中抽取一部分安非他命為酬，已為被
  告及乙○○供述一致之事實，則被告係基於自己營利販賣之意思而購入及販出，已
  堪認定，要不因被告未賺取金錢價差而有所影響。次查乙○○於警訊中雖供稱其他
  尚有三次分別向被告購買一千五百元、二千元、二千元之安非他命云云，惟乙○○
  於其後偵審中即予以否認，此部分尚不足據為認定被告犯罪之依據（起訴書亦載有
  此部分之犯行）。另被告於偵查中雖辯稱伊向陳智霖購得安非他命交付予乙○○時
  ，從中所抽取一千元的量是抵乙○○前欠伊之一千元云云，惟此為乙○○所否認，
  被告此部分辯解不足採信，附此明。
二按毒品危害防制條例已於八十七年五月二十日公布施行，自同年月二十二日起生效
  ，該條例已將安非他命列為第二級毒品，不得非法販賣；核被告所為，係犯毒品危
  害防制條例第四條第二項之販賣第二級毒品罪，其先後二次犯行時間相隔不遠，犯
  罪構成要件相同，依其情節顯係基於概括犯意而為之，應依連續犯規定論以一罪。
  又被告供出毒品來源係向陳智霖購買，警方因而破獲陳智霖販賣第二級毒品，有被
  告及陳智霖警訊筆錄在卷可稽，應依毒品危害防制條例第十七條規定減輕其刑，原
  審因依上開法條之規定，審酌被告一切情狀，量處有期徒刑三年七月，被告販賣安
  非他命所得八千元併依同條例第十九條第一項規定宣告沒收，認事用法及量刑核無
  不當，被告上訴以其未賺價差而否認販賣，核無理由，應予駁回。
據上論斷，應依刑事訴訟法第三百六十八條，判決如主文。
本案經檢察官翟光軍到庭執行職務。
中      華      民      國      八十九      年    七      月   十一     日
                                    審判長法官  謝  志  揚
                                          法官  何  方  興
                                          法官  蔣  有  木
右正本證明與原本無異。
如不服本判決，應於判決送達後十日內向本院提出上訴狀。其未述理由者，並應於
提出上訴狀後十日內向本院補提理由狀(須附繕本)
                                        書記官  林  明  智
中      華      民      國      八十九      年    七      月    十一    日


司法院資訊處製作；財團法人民間司法改革基金會備份。
